data/lexd/35-suppletives.lexd
# Suppletive Steigerungsformen (geschlossene Klasse) — handgeschrieben.
#
# Komparativ/Superlativ von debīks (→ māises-), labs (→ uka-/waln-) und
# līkuts (→ maz-). Diese sind lexikalisch suppletiv (kein -ais-/-uis--Formant)
# und werden — wie Pronomen/Numeralia — als literale Vollformen geschrieben.
#
# Bootstrapped aus data/gold/goldstandard.json (Paradigmen *_suppl/*_suppl2);
# danach hier von Hand gepflegt.

LEXICON Suppletives
debīks<A><Comp><Msc><Sg><Nom>:māisess
debīks<A><Comp><Msc><Pl><Nom>:māisesai
debīks<A><Comp><Msc><Sg><Gen>:māisesas
debīks<A><Comp><Msc><Pl><Gen>:māisesun
debīks<A><Comp><Msc><Sg><Dat>:māisesu
debīks<A><Comp><Msc><Pl><Dat>:māisesumans
debīks<A><Comp><Msc><Sg><Acc>:māisesan
debīks<A><Comp><Msc><Pl><Acc>:māisesuns
debīks<A><Comp><Fem><Sg><Nom>:māisesa
debīks<A><Comp><Fem><Pl><Nom>:māisesas
debīks<A><Comp><Fem><Sg><Gen>:māisesas
debīks<A><Comp><Fem><Pl><Gen>:māisesun
debīks<A><Comp><Fem><Sg><Dat>:māisesai
debīks<A><Comp><Fem><Pl><Dat>:māisesumans
debīks<A><Comp><Fem><Sg><Acc>:māisesan
debīks<A><Comp><Fem><Pl><Acc>:māisesuns
debīks<A><Comp><Neut><Sg><Nom>:māisesan
debīks<A><Comp><Neut><Pl><Nom>:māisesai
debīks<A><Comp><Neut><Sg><Gen>:māisesas
debīks<A><Comp><Neut><Pl><Gen>:māisesun
debīks<A><Comp><Neut><Sg><Dat>:māisesu
debīks<A><Comp><Neut><Pl><Dat>:māisesumans
debīks<A><Comp><Neut><Sg><Acc>:māisesan
debīks<A><Comp><Neut><Pl><Acc>:māisesuns
debīks<A><Superl><Msc><Sg><Nom>:ukamāisess
debīks<A><Superl><Msc><Pl><Nom>:ukamāisesai
debīks<A><Superl><Msc><Sg><Gen>:ukamāisesas
debīks<A><Superl><Msc><Pl><Gen>:ukamāisesun
debīks<A><Superl><Msc><Sg><Dat>:ukamāisesu
debīks<A><Superl><Msc><Pl><Dat>:ukamāisesumans
debīks<A><Superl><Msc><Sg><Acc>:ukamāisesan
debīks<A><Superl><Msc><Pl><Acc>:ukamāisesuns
debīks<A><Superl><Fem><Sg><Nom>:ukamāisesa
debīks<A><Superl><Fem><Pl><Nom>:ukamāisesas
debīks<A><Superl><Fem><Sg><Gen>:ukamāisesas
debīks<A><Superl><Fem><Pl><Gen>:ukamāisesun
debīks<A><Superl><Fem><Sg><Dat>:ukamāisesai
debīks<A><Superl><Fem><Pl><Dat>:ukamāisesumans
debīks<A><Superl><Fem><Sg><Acc>:ukamāisesan
debīks<A><Superl><Fem><Pl><Acc>:ukamāisesuns
debīks<A><Superl><Neut><Sg><Nom>:ukamāisesan
debīks<A><Superl><Neut><Pl><Nom>:ukamāisesai
debīks<A><Superl><Neut><Sg><Gen>:ukamāisesas
debīks<A><Superl><Neut><Pl><Gen>:ukamāisesun
debīks<A><Superl><Neut><Sg><Dat>:ukamāisesu
debīks<A><Superl><Neut><Pl><Dat>:ukamāisesumans
debīks<A><Superl><Neut><Sg><Acc>:ukamāisesan
debīks<A><Superl><Neut><Pl><Acc>:ukamāisesuns
labs<A><Comp><Msc><Sg><Nom>:walns
labs<A><Comp><Msc><Pl><Nom>:walnai
labs<A><Comp><Msc><Sg><Gen>:walnas
labs<A><Comp><Msc><Pl><Gen>:walnun
labs<A><Comp><Msc><Sg><Dat>:walnu
labs<A><Comp><Msc><Pl><Dat>:walnumans
labs<A><Comp><Msc><Sg><Acc>:walnan
labs<A><Comp><Msc><Pl><Acc>:walnuns
labs<A><Comp><Fem><Sg><Nom>:walna
labs<A><Comp><Fem><Pl><Nom>:walnas
labs<A><Comp><Fem><Sg><Gen>:walnas
labs<A><Comp><Fem><Pl><Gen>:walnun
labs<A><Comp><Fem><Sg><Dat>:walnai
labs<A><Comp><Fem><Pl><Dat>:walnumans
labs<A><Comp><Fem><Sg><Acc>:walnan
labs<A><Comp><Fem><Pl><Acc>:walnuns
labs<A><Comp><Neut><Sg><Nom>:walnan
labs<A><Comp><Neut><Pl><Nom>:walnai
labs<A><Comp><Neut><Sg><Gen>:walnas
labs<A><Comp><Neut><Pl><Gen>:walnun
labs<A><Comp><Neut><Sg><Dat>:walnu
labs<A><Comp><Neut><Pl><Dat>:walnumans
labs<A><Comp><Neut><Sg><Acc>:walnan
labs<A><Comp><Neut><Pl><Acc>:walnuns
labs<A><Superl><Msc><Sg><Nom>:ukawalns
labs<A><Superl><Msc><Pl><Nom>:ukawalnai
labs<A><Superl><Msc><Sg><Gen>:ukawalnas
labs<A><Superl><Msc><Pl><Gen>:ukawalnun
labs<A><Superl><Msc><Sg><Dat>:ukawalnu
labs<A><Superl><Msc><Pl><Dat>:ukawalnumans
labs<A><Superl><Msc><Sg><Acc>:ukawalnan
labs<A><Superl><Msc><Pl><Acc>:ukawalnuns
labs<A><Superl><Fem><Sg><Nom>:ukawalna
labs<A><Superl><Fem><Pl><Nom>:ukawalnas
labs<A><Superl><Fem><Sg><Gen>:ukawalnas
labs<A><Superl><Fem><Pl><Gen>:ukawalnun
labs<A><Superl><Fem><Sg><Dat>:ukawalnai
labs<A><Superl><Fem><Pl><Dat>:ukawalnumans
labs<A><Superl><Fem><Sg><Acc>:ukawalnan
labs<A><Superl><Fem><Pl><Acc>:ukawalnuns
labs<A><Superl><Neut><Sg><Nom>:ukawalnan
labs<A><Superl><Neut><Pl><Nom>:ukawalnai
labs<A><Superl><Neut><Sg><Gen>:ukawalnas
labs<A><Superl><Neut><Pl><Gen>:ukawalnun
labs<A><Superl><Neut><Sg><Dat>:ukawalnu
labs<A><Superl><Neut><Pl><Dat>:ukawalnumans
labs<A><Superl><Neut><Sg><Acc>:ukawalnan
labs<A><Superl><Neut><Pl><Acc>:ukawalnuns
līkuts<A><Comp><Msc><Sg><Nom>:mazs
līkuts<A><Comp><Msc><Pl><Nom>:mazai
līkuts<A><Comp><Msc><Sg><Gen>:mazas
līkuts<A><Comp><Msc><Pl><Gen>:mazun
līkuts<A><Comp><Msc><Sg><Dat>:mazu
līkuts<A><Comp><Msc><Pl><Dat>:mazumans
līkuts<A><Comp><Msc><Sg><Acc>:mazan
līkuts<A><Comp><Msc><Pl><Acc>:mazuns
līkuts<A><Comp><Fem><Sg><Nom>:maza
līkuts<A><Comp><Fem><Pl><Nom>:mazas
līkuts<A><Comp><Fem><Sg><Gen>:mazas
līkuts<A><Comp><Fem><Pl><Gen>:mazun
līkuts<A><Comp><Fem><Sg><Dat>:mazai
līkuts<A><Comp><Fem><Pl><Dat>:mazumans
līkuts<A><Comp><Fem><Sg><Acc>:mazan
līkuts<A><Comp><Fem><Pl><Acc>:mazuns
līkuts<A><Comp><Neut><Sg><Nom>:mazan
līkuts<A><Comp><Neut><Pl><Nom>:mazai
līkuts<A><Comp><Neut><Sg><Gen>:mazas
līkuts<A><Comp><Neut><Pl><Gen>:mazun
līkuts<A><Comp><Neut><Sg><Dat>:mazu
līkuts<A><Comp><Neut><Pl><Dat>:mazumans
līkuts<A><Comp><Neut><Sg><Acc>:mazan
līkuts<A><Comp><Neut><Pl><Acc>:mazuns
līkuts<A><Superl><Msc><Sg><Nom>:ukamazs
līkuts<A><Superl><Msc><Pl><Nom>:ukamazai
līkuts<A><Superl><Msc><Sg><Gen>:ukamazas
līkuts<A><Superl><Msc><Pl><Gen>:ukamazun
līkuts<A><Superl><Msc><Sg><Dat>:ukamazu
līkuts<A><Superl><Msc><Pl><Dat>:ukamazumans
līkuts<A><Superl><Msc><Sg><Acc>:ukamazan
līkuts<A><Superl><Msc><Pl><Acc>:ukamazuns
līkuts<A><Superl><Fem><Sg><Nom>:ukamaza
līkuts<A><Superl><Fem><Pl><Nom>:ukamazas
līkuts<A><Superl><Fem><Sg><Gen>:ukamazas
līkuts<A><Superl><Fem><Pl><Gen>:ukamazun
līkuts<A><Superl><Fem><Sg><Dat>:ukamazai
līkuts<A><Superl><Fem><Pl><Dat>:ukamazumans
līkuts<A><Superl><Fem><Sg><Acc>:ukamazan
līkuts<A><Superl><Fem><Pl><Acc>:ukamazuns
līkuts<A><Superl><Neut><Sg><Nom>:ukamazan
līkuts<A><Superl><Neut><Pl><Nom>:ukamazai
līkuts<A><Superl><Neut><Sg><Gen>:ukamazas
līkuts<A><Superl><Neut><Pl><Gen>:ukamazun
līkuts<A><Superl><Neut><Sg><Dat>:ukamazu
līkuts<A><Superl><Neut><Pl><Dat>:ukamazumans
līkuts<A><Superl><Neut><Sg><Acc>:ukamazan
līkuts<A><Superl><Neut><Pl><Acc>:ukamazuns
